---
title: "SIS Analisis"
author: "Hessael López García"
date: "2023-06-14"
output: pdf_document
---

```{r setup, include=FALSE}
knitr::opts_chunk$set(echo = TRUE)
```

```{r}
library(dplyr)
library(utf8)
library(fdth)
library(knitr)
#install_github("ccolonescu/PoEdata")
#tinytex::install_tinytex()
library(latexpdf)
library(xtable)
library(shiny)
library(bookdown)
#library(PoEdata)
library(printr)
library(stargazer)
library(rmarkdown)
library(readxl)
library(dplyr)
library(tidyverse)
library(ggplot2)
library(devtools)
library(broom)
library(tseries)
library(lmtest)
library(AER)
library(readr)
library(tidyr)
```

```{r}
url <- "C:/Users/52771/OneDrive - Benemérita Universidad Autónoma de Puebla/Análisis de Datos Primavera 2023/projects/SIS/SIS-Geo/Git Analisis/Incidencia Delictiva/Incidencia Secretariado/2023.xlsx"
Info2023 <- read_xlsx(url)
url2 <- "C:/Users/52771/OneDrive - Benemérita Universidad Autónoma de Puebla/Análisis de Datos Primavera 2023/projects/SIS/SIS-Geo/Git Analisis/Incidencia Delictiva/Incidencia Secretariado/2022.xlsx"
Info2022 <- read_xlsx(url)
url <- "C:/Users/52771/OneDrive - Benemérita Universidad Autónoma de Puebla/Análisis de Datos Primavera 2023/projects/SIS/SIS-Geo/Git Analisis/Incidencia Delictiva/Incidencia Secretariado/2021.xlsx"
Info2021 <- read_xlsx(url)
url <- "C:/Users/52771/OneDrive - Benemérita Universidad Autónoma de Puebla/Análisis de Datos Primavera 2023/projects/SIS/SIS-Geo/Git Analisis/Incidencia Delictiva/Incidencia Secretariado/2020.xlsx"
Info2020 <- read_xlsx(url)
url <- "C:/Users/52771/OneDrive - Benemérita Universidad Autónoma de Puebla/Análisis de Datos Primavera 2023/projects/SIS/SIS-Geo/Git Analisis/Incidencia Delictiva/Incidencia Secretariado/2019.xlsx"
Info2019 <- read_xlsx(url)
url <- "C:/Users/52771/OneDrive - Benemérita Universidad Autónoma de Puebla/Análisis de Datos Primavera 2023/projects/SIS/SIS-Geo/Git Analisis/Incidencia Delictiva/Incidencia Secretariado/2018.xlsx"
Info2018 <- read_xlsx(url)
url <- "C:/Users/52771/OneDrive - Benemérita Universidad Autónoma de Puebla/Análisis de Datos Primavera 2023/projects/SIS/SIS-Geo/Git Analisis/Incidencia Delictiva/Incidencia Secretariado/2017.xlsx"
Info2017 <- read_xlsx(url)
url <- "C:/Users/52771/OneDrive - Benemérita Universidad Autónoma de Puebla/Análisis de Datos Primavera 2023/projects/SIS/SIS-Geo/Git Analisis/Incidencia Delictiva/Incidencia Secretariado/2016.xlsx"
Info2016 <- read_xlsx(url)
url <- "C:/Users/52771/OneDrive - Benemérita Universidad Autónoma de Puebla/Análisis de Datos Primavera 2023/projects/SIS/SIS-Geo/Git Analisis/Incidencia Delictiva/Incidencia Secretariado/2015.xlsx"
Info2015 <- read_xlsx(url)
```
```{r}
colnames(Info2023)
```

```{r}

```


```{r}
Info_Puebla2015 <- Info2015 %>% filter(Entidad == "Puebla")
Data2015 <- Info_Puebla2015 %>% pivot_longer(cols = 10:21,
                      names_to = "Mes",
                      values_to = "Cantidad")
ID2015 <- as.data.frame(Data2015)
write.csv(ID2015,"C:/Users/52771/OneDrive - Benemérita Universidad Autónoma de Puebla/Análisis de Datos Primavera 2023/projects/SIS/SIS-Geo/Git Analisis/Incidencia Delictiva/Bases de datos/2015.csv", row.names=TRUE)

###
Info_Puebla2016 <- Info2016%>% filter(Entidad == "Puebla") 
Data2016 <- Info_Puebla2016 %>% pivot_longer(cols = 10:21,
                      names_to = "Mes",
                      values_to = "Cantidad")
IncidenciaDelictiva <- as.data.frame(Data2016)
write.csv(IncidenciaDelictiva,"C:/Users/52771/OneDrive - Benemérita Universidad Autónoma de Puebla/Análisis de Datos Primavera 2023/projects/SIS/SIS-Geo/Git Analisis/Incidencia Delictiva/Bases de datos/2016.csv", row.names=TRUE)
###
Info_Puebla2017 <- Info2017%>% filter(Entidad == "Puebla") 
Data2017 <- Info_Puebla2017 %>% pivot_longer(cols = 10:21,
                      names_to = "Mes",
                      values_to = "Cantidad")
IncidenciaDelictiva <- as.data.frame(Data2017)
write.csv(IncidenciaDelictiva,"C:/Users/52771/OneDrive - Benemérita Universidad Autónoma de Puebla/Análisis de Datos Primavera 2023/projects/SIS/SIS-Geo/Git Analisis/Incidencia Delictiva/Bases de datos/2017.csv", row.names=TRUE)
###

Info_Puebla2018 <- Info2018%>% filter(Entidad == "Puebla") 
Data2018 <- Info_Puebla2018 %>% pivot_longer(cols = 10:21,
                      names_to = "Mes",
                      values_to = "Cantidad")
IncidenciaDelictiva <- as.data.frame(Data2018)
write.csv(IncidenciaDelictiva,"C:/Users/52771/OneDrive - Benemérita Universidad Autónoma de Puebla/Análisis de Datos Primavera 2023/projects/SIS/SIS-Geo/Git Analisis/Incidencia Delictiva/Bases de datos/2018.csv", row.names=TRUE)

###

Info_Puebla2019 <- Info2019%>% filter(Entidad == "Puebla") 
Data2019 <- Info_Puebla2019 %>% pivot_longer(cols = 10:21,
                      names_to = "Mes",
                      values_to = "Cantidad")
IncidenciaDelictiva <- as.data.frame(Data2019)
write.csv(IncidenciaDelictiva,"C:/Users/52771/OneDrive - Benemérita Universidad Autónoma de Puebla/Análisis de Datos Primavera 2023/projects/SIS/SIS-Geo/Git Analisis/Incidencia Delictiva/Bases de datos/2019.csv", row.names=TRUE)

###

Info_Puebla2020 <- Info2020%>% filter(Entidad == "Puebla") 
Data2020 <- Info_Puebla2020 %>% pivot_longer(cols = 10:21,
                      names_to = "Mes",
                      values_to = "Cantidad")
IncidenciaDelictiva <- as.data.frame(Data2020)
write.csv(IncidenciaDelictiva,"C:/Users/52771/OneDrive - Benemérita Universidad Autónoma de Puebla/Análisis de Datos Primavera 2023/projects/SIS/SIS-Geo/Git Analisis/Incidencia Delictiva/Bases de datos/2020.csv", row.names=TRUE)

####

Info_Puebla2021 <- Info2021%>% filter(Entidad == "Puebla") 
Data2021 <- Info_Puebla2021 %>% pivot_longer(cols = 10:21,
                      names_to = "Mes",
                      values_to = "Cantidad")
IncidenciaDelictiva <- as.data.frame(Data2021)
write.csv(IncidenciaDelictiva,"C:/Users/52771/OneDrive - Benemérita Universidad Autónoma de Puebla/Análisis de Datos Primavera 2023/projects/SIS/SIS-Geo/Git Analisis/Incidencia Delictiva/Bases de datos/2021.csv", row.names=TRUE)

###

Info_Puebla2022 <- Info2022%>% filter(Entidad == "Puebla") 
Data2022 <- Info_Puebla2022 %>% pivot_longer(cols = 10:21,
                      names_to = "Mes",
                      values_to = "Cantidad")
IncidenciaDelictiva <- as.data.frame(Data2022)
write.csv(IncidenciaDelictiva,"C:/Users/52771/OneDrive - Benemérita Universidad Autónoma de Puebla/Análisis de Datos Primavera 2023/projects/SIS/SIS-Geo/Git Analisis/Incidencia Delictiva/Bases de datos/2022.csv", row.names=TRUE)

###

Info_Puebla2023 <- Info2023%>% filter(Entidad == "Puebla") 
Data2023 <- Info_Puebla2023 %>% pivot_longer(cols = 10:21,
                      names_to = "Mes",
                      values_to = "Cantidad")
IncidenciaDelictiva <- as.data.frame(Data2023)
write.csv(IncidenciaDelictiva,"C:/Users/52771/OneDrive - Benemérita Universidad Autónoma de Puebla/Análisis de Datos Primavera 2023/projects/SIS/SIS-Geo/Git Analisis/Incidencia Delictiva/Bases de datos/2023.csv", row.names=TRUE)
```



```{r}
data <- bind_rows(Info_Puebla2015,Info_Puebla2016,Info_Puebla2017,Info_Puebla2018,Info_Puebla2019,Info_Puebla2020,Info_Puebla2021,Info_Puebla2022,Info_Puebla2023)
IncidenciaDelictiva <- as.data.frame(data)
write.csv(IncidenciaDelictiva,"C:/Users/52771/OneDrive - Benemérita Universidad Autónoma de Puebla/Análisis de Datos Primavera 2023/projects/SIS/SIS-Geo/Git Analisis/Incidencia Delictiva/Bases de datos/IncidenciaDelictiva.csv", row.names=TRUE)

```

Conversión unida

```{r}
typeof(data)

Dataconvert <- data %>% pivot_longer(cols = 10:21,
                      names_to = "Mes",
                      values_to = "Cantidad")
IncidenciaDelictiva <- as.data.frame(Dataconvert)
write.csv(IncidenciaDelictiva,"C:/Users/52771/Documents/SIS/SIS-Geo/Git Analisis/Incidencia Delictiva/Bases de datos/IncidenciaDelictiva.csv", row.names=TRUE)
```
```{r}


```

## REPORTES DE ATENCIÓN

Comenzamos leyendo cada hoja del excel de Octubre 2021 hasta el más reciente

```{r}
library(readxl)

Octubre2021 <- read_excel("C:/Users/52771/OneDrive - Benemérita Universidad Autónoma de Puebla/Análisis de Datos Primavera 2023/projects/SIS/SIS-Geo/Git Analisis/Reportes de atencion/Bases de datos/Reporte Semanal Oct2021-Actualidad.xlsx", 
     sheet = "Octubre 2021",col_types = c("numeric", 
        "date", "numeric", "numeric", "numeric", 
        "numeric", "numeric", "numeric", 
        "numeric", "numeric", "numeric", 
        "numeric", "numeric", "numeric", 
        "numeric", "numeric", "numeric", 
        "numeric", "numeric", "numeric", 
        "numeric", "numeric", "numeric", 
        "numeric"))

Noviembre2021 <- read_excel("C:/Users/52771/OneDrive - Benemérita Universidad Autónoma de Puebla/Análisis de Datos Primavera 2023/projects/SIS/SIS-Geo/Git Analisis/Reportes de atencion/Bases de datos/Reporte Semanal Oct2021-Actualidad.xlsx", 
     sheet = "Noviembre 2021",col_types = c("numeric", 
        "date", "numeric", "numeric", "numeric", 
        "numeric", "numeric", "numeric", 
        "numeric", "numeric", "numeric", 
        "numeric", "numeric", "numeric", 
        "numeric", "numeric", "numeric", 
        "numeric", "numeric", "numeric", 
        "numeric", "numeric", "numeric", 
        "numeric"))
Enero2022 <- read_excel("C:/Users/52771/OneDrive - Benemérita Universidad Autónoma de Puebla/Análisis de Datos Primavera 2023/projects/SIS/SIS-Geo/Git Analisis/Reportes de atencion/Bases de datos/Reporte Semanal Oct2021-Actualidad.xlsx", 
     sheet = "Enero",col_types = c("numeric", 
        "date", "numeric", "numeric", "numeric", 
        "numeric", "numeric", "numeric", 
        "numeric", "numeric", "numeric", 
        "numeric", "numeric", "numeric", 
        "numeric", "numeric"))

Febrero2022 <- read_excel("C:/Users/52771/OneDrive - Benemérita Universidad Autónoma de Puebla/Análisis de Datos Primavera 2023/projects/SIS/SIS-Geo/Git Analisis/Reportes de atencion/Bases de datos/Reporte Semanal Oct2021-Actualidad.xlsx", 
     sheet = "Febrero",col_types = c("numeric", 
        "date", "numeric", "numeric", "numeric", 
        "numeric", "numeric", "numeric", 
        "numeric", "numeric", "numeric", 
        "numeric", "numeric", "numeric", 
        "numeric", "numeric"))

Marzo2022 <- read_excel("C:/Users/52771/OneDrive - Benemérita Universidad Autónoma de Puebla/Análisis de Datos Primavera 2023/projects/SIS/SIS-Geo/Git Analisis/Reportes de atencion/Bases de datos/Reporte Semanal Oct2021-Actualidad.xlsx", 
     sheet = "Marzo",col_types = c("numeric", 
        "date", "numeric", "numeric", "numeric", 
        "numeric", "numeric", "numeric", 
        "numeric", "numeric", "numeric", 
        "numeric", "numeric", "numeric", 
        "numeric", "numeric", "numeric", 
        "numeric", "numeric", "numeric", 
        "numeric", "numeric", "numeric"))

Abril2022 <- read_excel("C:/Users/52771/OneDrive - Benemérita Universidad Autónoma de Puebla/Análisis de Datos Primavera 2023/projects/SIS/SIS-Geo/Git Analisis/Reportes de atencion/Bases de datos/Reporte Semanal Oct2021-Actualidad.xlsx", 
    sheet = "Abril",col_types = c("numeric", 
        "date", "numeric", "numeric", "numeric", 
        "numeric", "numeric", "numeric", 
        "numeric", "numeric", "numeric", 
        "numeric", "numeric", "numeric", 
        "numeric", "numeric", "numeric", 
        "numeric", "numeric", "numeric", 
        "numeric", "numeric", "numeric", 
        "numeric"))

Mayo2022 <- read_excel("C:/Users/52771/OneDrive - Benemérita Universidad Autónoma de Puebla/Análisis de Datos Primavera 2023/projects/SIS/SIS-Geo/Git Analisis/Reportes de atencion/Bases de datos/Reporte Semanal Oct2021-Actualidad.xlsx", 
     sheet = "Mayo",col_types = c("numeric", 
        "date", "numeric", "numeric", "numeric", 
        "numeric", "numeric", "numeric", 
        "numeric", "numeric", "numeric", 
        "numeric", "numeric", "numeric", 
        "numeric", "numeric", "numeric", 
        "numeric", "numeric", "numeric", 
        "numeric", "numeric", "numeric"))

Junio2022 <- read_excel("C:/Users/52771/OneDrive - Benemérita Universidad Autónoma de Puebla/Análisis de Datos Primavera 2023/projects/SIS/SIS-Geo/Git Analisis/Reportes de atencion/Bases de datos/Reporte Semanal Oct2021-Actualidad.xlsx", 
     sheet = "Junio",col_types = c("numeric", 
        "date", "numeric", "numeric", "numeric", 
        "numeric", "numeric", "numeric", 
        "numeric", "numeric", "numeric", 
        "numeric", "numeric", "numeric", 
        "numeric", "numeric", "numeric", 
        "numeric", "numeric", "numeric", 
        "numeric", "numeric", "numeric"))

Julio2022 <- read_excel("C:/Users/52771/OneDrive - Benemérita Universidad Autónoma de Puebla/Análisis de Datos Primavera 2023/projects/SIS/SIS-Geo/Git Analisis/Reportes de atencion/Bases de datos/Reporte Semanal Oct2021-Actualidad.xlsx", 
     sheet = "Julio",col_types = c("numeric", 
        "date", "numeric", "numeric", "numeric", 
        "numeric", "numeric", "numeric", 
        "numeric", "numeric", "numeric", 
        "numeric", "numeric", "numeric", 
        "numeric", "numeric", "numeric", 
        "numeric", "numeric", "numeric", 
        "numeric", "numeric", "numeric"))

Agosto2022 <- read_excel("C:/Users/52771/OneDrive - Benemérita Universidad Autónoma de Puebla/Análisis de Datos Primavera 2023/projects/SIS/SIS-Geo/Git Analisis/Reportes de atencion/Bases de datos/Reporte Semanal Oct2021-Actualidad.xlsx", 
     sheet = "Agosto",col_types = c("numeric", 
        "date", "numeric", "numeric", "numeric", 
        "numeric", "numeric", "numeric", 
        "numeric", "numeric", "numeric", 
        "numeric", "numeric", "numeric", 
        "numeric", "numeric", "numeric", 
        "numeric", "numeric", "numeric", 
        "numeric", "numeric", "numeric"))

Septiembre2022 <- read_excel("C:/Users/52771/OneDrive - Benemérita Universidad Autónoma de Puebla/Análisis de Datos Primavera 2023/projects/SIS/SIS-Geo/Git Analisis/Reportes de atencion/Bases de datos/Reporte Semanal Oct2021-Actualidad.xlsx", 
    sheet = "Septiembre",col_types = c("numeric", 
        "date", "numeric", "numeric", "numeric", 
        "numeric", "numeric", "numeric", 
        "numeric", "numeric", "numeric", 
        "numeric", "numeric", "numeric", 
        "numeric", "numeric", "numeric", 
        "numeric", "numeric", "numeric", 
        "numeric", "numeric", "numeric"))

Octubre2022 <- read_excel("C:/Users/52771/OneDrive - Benemérita Universidad Autónoma de Puebla/Análisis de Datos Primavera 2023/projects/SIS/SIS-Geo/Git Analisis/Reportes de atencion/Bases de datos/Reporte Semanal Oct2021-Actualidad.xlsx", 
     sheet = "Octubre",col_types = c("numeric", 
        "date", "numeric", "numeric", "numeric", 
        "numeric", "numeric", "numeric", 
        "numeric", "numeric", "numeric", 
        "numeric", "numeric", "numeric", 
        "numeric", "numeric", "numeric", 
        "numeric", "numeric", "numeric", 
        "numeric", "numeric", "numeric"))

Noviembre2022 <- read_excel("C:/Users/52771/OneDrive - Benemérita Universidad Autónoma de Puebla/Análisis de Datos Primavera 2023/projects/SIS/SIS-Geo/Git Analisis/Reportes de atencion/Bases de datos/Reporte Semanal Oct2021-Actualidad.xlsx", 
     sheet = "Noviembre",col_types = c("numeric", 
        "date", "numeric", "numeric", "numeric", 
        "numeric", "numeric", "numeric", 
        "numeric", "numeric", "numeric", 
        "numeric", "numeric", "numeric", 
        "numeric", "numeric", "numeric", 
        "numeric", "numeric", "numeric", 
        "numeric", "numeric", "numeric"))

Diciembre2022 <- read_excel("C:/Users/52771/OneDrive - Benemérita Universidad Autónoma de Puebla/Análisis de Datos Primavera 2023/projects/SIS/SIS-Geo/Git Analisis/Reportes de atencion/Bases de datos/Reporte Semanal Oct2021-Actualidad.xlsx", 
     sheet = "Diciembre",col_types = c("numeric", 
        "date", "numeric", "numeric", "numeric", 
        "numeric", "numeric", "numeric", 
        "numeric", "numeric", "numeric", 
        "numeric", "numeric", "numeric", 
        "numeric", "numeric", "numeric", 
        "numeric", "numeric", "numeric", 
        "numeric", "numeric", "numeric","numeric"))

Enero2023 <- read_excel("C:/Users/52771/OneDrive - Benemérita Universidad Autónoma de Puebla/Análisis de Datos Primavera 2023/projects/SIS/SIS-Geo/Git Analisis/Reportes de atencion/Bases de datos/Reporte Semanal Oct2021-Actualidad.xlsx", 
     sheet = "Enero2023",col_types = c("numeric", 
        "date", "numeric", "numeric", "numeric", 
        "numeric", "numeric", "numeric", 
        "numeric", "numeric", "numeric", 
        "numeric", "numeric", "numeric", 
        "numeric", "numeric", "numeric", 
        "numeric", "numeric", "numeric", 
        "numeric", "numeric", "numeric"))

Febrero2023 <- read_excel("C:/Users/52771/OneDrive - Benemérita Universidad Autónoma de Puebla/Análisis de Datos Primavera 2023/projects/SIS/SIS-Geo/Git Analisis/Reportes de atencion/Bases de datos/Reporte Semanal Oct2021-Actualidad.xlsx", 
     sheet = "Febrero2023",col_types = c("numeric", 
        "date", "numeric", "numeric", "numeric", 
        "numeric", "numeric", "numeric", 
        "numeric", "numeric", "numeric", 
        "numeric", "numeric", "numeric", 
        "numeric", "numeric", "numeric", 
        "numeric", "numeric", "numeric", 
        "numeric", "numeric", "numeric"))

Marzo2023 <- read_excel("C:/Users/52771/OneDrive - Benemérita Universidad Autónoma de Puebla/Análisis de Datos Primavera 2023/projects/SIS/SIS-Geo/Git Analisis/Reportes de atencion/Bases de datos/Reporte Semanal Oct2021-Actualidad.xlsx", 
     sheet = "Marzo2023",col_types = c("numeric", 
        "date", "numeric", "numeric", "numeric", 
        "numeric", "numeric", "numeric", 
        "numeric", "numeric", "numeric", 
        "numeric", "numeric", "numeric", 
        "numeric", "numeric", "numeric", 
        "numeric", "numeric", "numeric", 
        "numeric", "numeric", "numeric"))

Abril2023 <- read_excel("C:/Users/52771/OneDrive - Benemérita Universidad Autónoma de Puebla/Análisis de Datos Primavera 2023/projects/SIS/SIS-Geo/Git Analisis/Reportes de atencion/Bases de datos/Reporte Semanal Oct2021-Actualidad.xlsx", 
     sheet = "Abril2023",col_types =c( "numeric","date","text","numeric"))

Mayo2023 <- read_excel("C:/Users/52771/OneDrive - Benemérita Universidad Autónoma de Puebla/Análisis de Datos Primavera 2023/projects/SIS/SIS-Geo/Git Analisis/Reportes de atencion/Bases de datos/Reporte Semanal Oct2021-Actualidad.xlsx", 
     sheet = "Mayo2023",col_types =c( "numeric","date","text","numeric"))
Junio2023 <- read_excel("C:/Users/52771/OneDrive - Benemérita Universidad Autónoma de Puebla/Análisis de Datos Primavera 2023/projects/SIS/SIS-Geo/Git Analisis/Reportes de atencion/Bases de datos/Reporte Semanal Oct2021-Actualidad.xlsx", sheet = "Junio2023",col_types = c("numeric", 
        "date", "numeric", "numeric", "numeric", 
        "numeric", "numeric", "numeric", 
        "numeric", "numeric", "numeric", 
        "numeric", "numeric", "numeric", 
        "numeric", "numeric", "numeric", 
        "numeric", "numeric", "numeric", 
        "numeric", "numeric", "numeric",
        "numeric", "numeric", "numeric",
        "numeric", "numeric"))
Julio2023 <- read_excel("C:/Users/52771/OneDrive - Benemérita Universidad Autónoma de Puebla/Análisis de Datos Primavera 2023/projects/SIS/SIS-Geo/Git Analisis/Reportes de atencion/Bases de datos/Reporte Semanal Oct2021-Actualidad.xlsx", sheet = "Julio2023",col_types = c("numeric", 
        "date", "numeric", "numeric", "numeric", 
        "numeric", "numeric", "numeric", 
        "numeric", "numeric", "numeric", 
        "numeric", "numeric", "numeric", 
        "numeric", "numeric", "numeric", 
        "numeric", "numeric", "numeric", 
        "numeric", "numeric", "numeric",
        "numeric", "numeric", "numeric",
        "numeric", "numeric"))
```
Abril y Mayo del 2023 ya está en el formato que buscamos. 
Pasaremos a unir desde Octubre 2021 hasta marzo 2023 para proceder a transformar la data.
```{r}
Oct_Abr <- bind_rows(Octubre2021,Noviembre2021,Enero2022,Febrero2022,Marzo2022,Abril2022,Mayo2022,Junio2022,Julio2022,Agosto2022,Septiembre2022,Octubre2022,Noviembre2022,Diciembre2022,Enero2023,Febrero2023,Marzo2023,Junio2023,Julio2023)
```
```{r}
Oc_ab <- Oct_Abr %>% pivot_longer(cols = 3:38,
                      names_to = "Tipo de Servicio",
                      values_to = "Atenciones")
```
Unimos Oct-marzo con abril y mayo 2023

```{r}
ReportesAtencion <- bind_rows(Oc_ab,Abril2023,Mayo2023)
#Creamos csv para exportar a github

write.csv(ReportesAtencion,"C:/Users/52771/OneDrive - Benemérita Universidad Autónoma de Puebla/Análisis de Datos Primavera 2023/projects/SIS/SIS-Geo/Git Analisis/Reportes de atencion/Bases de datos/ReportesAtencion",row.names=TRUE)
```

# Violencia 2020-2022


```{r}
p1<- read_excel("C:/Users/52771/OneDrive - Benemérita Universidad Autónoma de Puebla/Análisis de Datos Primavera 2023/projects/SIS/SIS-Geo/Git Analisis/Incidencia Delictiva/Bases de datos/Violencia_Contra_las_Mujeres_2020-2022.xlsx", 
     sheet = "1", col_types = c("numeric", 
         "date", "text", "text", "text", "date", 
         "text", "text", "text"))

p2<- read_excel("C:/Users/52771/OneDrive - Benemérita Universidad Autónoma de Puebla/Análisis de Datos Primavera 2023/projects/SIS/SIS-Geo/Git Analisis/Incidencia Delictiva/Bases de datos/Violencia_Contra_las_Mujeres_2020-2022.xlsx", 
     sheet = "2", col_types = c("numeric", 
         "date", "text", "text", "text", "date", 
         "text", "text", "text","text"))
p3<- read_excel("C:/Users/52771/OneDrive - Benemérita Universidad Autónoma de Puebla/Análisis de Datos Primavera 2023/projects/SIS/SIS-Geo/Git Analisis/Incidencia Delictiva/Bases de datos/Violencia_Contra_las_Mujeres_2020-2022.xlsx", 
     sheet = "3", col_types = c("numeric", 
         "date", "text", "text", "text", "date", 
         "text", "text", "text","text","text"))
p4<- read_excel("C:/Users/52771/OneDrive - Benemérita Universidad Autónoma de Puebla/Análisis de Datos Primavera 2023/projects/SIS/SIS-Geo/Git Analisis/Incidencia Delictiva/Bases de datos/Violencia_Contra_las_Mujeres_2020-2022.xlsx", 
     sheet = "4", col_types = c("numeric", 
         "date", "text", "text", "text", "date", 
         "text", "text", "text","text","text"))
p5<- read_excel("C:/Users/52771/OneDrive - Benemérita Universidad Autónoma de Puebla/Análisis de Datos Primavera 2023/projects/SIS/SIS-Geo/Git Analisis/Incidencia Delictiva/Bases de datos/Violencia_Contra_las_Mujeres_2020-2022.xlsx", 
     sheet = "5", col_types = c("numeric", 
         "date", "text", "text", "text", "text", 
         "text", "text", "text","text"))
```
Unimos hojas
```{r}
Violencia2020_2022 <- bind_rows(p1,p2,p3,p4,p5)
write.csv(Violencia2020_2022,"C:/Users/52771/OneDrive - Benemérita Universidad Autónoma de Puebla/Análisis de Datos Primavera 2023/projects/SIS/SIS-Geo/Git Analisis/Incidencia Delictiva/Bases de datos/Violencia2020-2022", row.names = TRUE)
```

## Analizar violencia 2020-2022 
```{r}
Violencia3 <- Violencia2020_2022 %>% filter(Tipo == "VIOLACIÓN"|Tipo == "VIOLACION"| Tipo== "PRIVACIÓN DE LA LIBERTAD"| Tipo == "HOMICIDIO")
sort(unique(Violencia3$Colonia))
write_excel_csv(Violencia3,"C:/Users/52771/OneDrive - Benemérita Universidad Autónoma de Puebla/Análisis de Datos Primavera 2023/projects/SIS/SIS-Geo/Git Analisis/Incidencia Delictiva/Bases de datos/HSV")


```

```{r}
hjunio <- 2023
```

# Violencia 2020-2022


```{r}
p1<- read_excel("C:/Users/52771/OneDrive - Benemérita Universidad Autónoma de Puebla/Análisis de Datos Primavera 2023/projects/SIS/SIS-Geo/Git Analisis/Incidencia Delictiva/Bases de datos/Violencia_Contra_las_Mujeres_2020-2022.xlsx", 
     sheet = "1", col_types = c("numeric", 
         "date", "text", "text", "text", "date", 
         "text", "text", "text"))

p2<- read_excel("C:/Users/52771/OneDrive - Benemérita Universidad Autónoma de Puebla/Análisis de Datos Primavera 2023/projects/SIS/SIS-Geo/Git Analisis/Incidencia Delictiva/Bases de datos/Violencia_Contra_las_Mujeres_2020-2022.xlsx", 
     sheet = "2", col_types = c("numeric", 
         "date", "text", "text", "text", "date", 
         "text", "text", "text","text"))
p3<- read_excel("C:/Users/52771/OneDrive - Benemérita Universidad Autónoma de Puebla/Análisis de Datos Primavera 2023/projects/SIS/SIS-Geo/Git Analisis/Incidencia Delictiva/Bases de datos/Violencia_Contra_las_Mujeres_2020-2022.xlsx", 
     sheet = "3", col_types = c("numeric", 
         "date", "text", "text", "text", "date", 
         "text", "text", "text","text","text"))
p4<- read_excel("C:/Users/52771/OneDrive - Benemérita Universidad Autónoma de Puebla/Análisis de Datos Primavera 2023/projects/SIS/SIS-Geo/Git Analisis/Incidencia Delictiva/Bases de datos/Violencia_Contra_las_Mujeres_2020-2022.xlsx", 
     sheet = "4", col_types = c("numeric", 
         "date", "text", "text", "text", "date", 
         "text", "text", "text","text","text"))
p5<- read_excel("C:/Users/52771/OneDrive - Benemérita Universidad Autónoma de Puebla/Análisis de Datos Primavera 2023/projects/SIS/SIS-Geo/Git Analisis/Incidencia Delictiva/Bases de datos/Violencia_Contra_las_Mujeres_2020-2022.xlsx", 
     sheet = "5", col_types = c("numeric", 
         "date", "text", "text", "text", "text", 
         "text", "text", "text","text"))
```
Unimos hojas
```{r}
Violencia2020_2022 <- bind_rows(p1,p2,p3,p4,p5)
write.csv(Violencia2020_2022,"C:/Users/52771/OneDrive - Benemérita Universidad Autónoma de Puebla/Análisis de Datos Primavera 2023/projects/SIS/SIS-Geo/Git Analisis/Incidencia Delictiva/Bases de datos/Violencia2020-2022", row.names = TRUE)
```

## Analizar violencia 2020-2022 última versión

```{r}
p_1<- read_excel("C:/Users/52771/OneDrive - Benemérita Universidad Autónoma de Puebla/Análisis de Datos Primavera 2023/projects/SIS/SIS-Geo/Git Analisis/Incidencia Delictiva/Bases de datos/Violencia_Contra_las_Mujeres_2020-2022.xlsx", 
     sheet = "1" ,col_types = c("numeric", 
         "date", "text", "text", "text", "date", 
         "text", "text", "text","text","text","text","text",
         "text","text","text","text","text"))

p_2<- read_excel("C:/Users/52771/OneDrive - Benemérita Universidad Autónoma de Puebla/Análisis de Datos Primavera 2023/projects/SIS/SIS-Geo/Git Analisis/Incidencia Delictiva/Bases de datos/Violencia_Contra_las_Mujeres_2020-2022.xlsx", 
     sheet = "4", col_types = c("numeric", 
         "date", "text", "text", "text", "date", 
         "text", "text", "text","text","text","text","text","text","text","text","text","text","text","text","text","text","text","text","text"))
p_5<- read_excel("C:/Users/52771/OneDrive - Benemérita Universidad Autónoma de Puebla/Análisis de Datos Primavera 2023/projects/SIS/SIS-Geo/Git Analisis/Incidencia Delictiva/Bases de datos/Violencia_Contra_las_Mujeres_2020-2022.xlsx", 
     sheet = "5", col_types = c("numeric", 
       "date", "text", "text", "text", "text", 
       "text", "text", "text","text","text","text","text","text","text","text","text","text","text"))

```
```{r}
head(p_5)
```

Unimos hojas
```{r}
Violencia20202022actualizado <- bind_rows(p_1,p_2,p_5)
```


```{r}
write.csv(Violencia101,"C:/Users/52771/Documents/SIS/SIS-Geo/Git Analisis/Incidencia Delictiva/Bases de datos/Violencia2020-2022", row.names = TRUE)
```
```{r}
p_1<- read_excel("C:/Users/52771/OneDrive - Benemérita Universidad Autónoma de Puebla/Análisis de Datos Primavera 2023/projects/SIS/SIS-Geo/Git Analisis/Incidencia Delictiva/Bases de datos/Violencia_Contra_las_Mujeres_2020-2022_TRES DELITOS.xlsx", 
     sheet = "Violación")
ncol(p_1)
```
```{r}

Violencia101 =subset (Violencia20202022actualizado, select= c(1,2,3,4,5,6,7,8,9,19,20,10,11,12,13,14,15,16,17,18,21,22,23,24,25))
colnames(Violencia101)
```


## Base de datos de atención. : Centro Integral a Mujeres

```{r}
h <- c("Octubre2021","Noviembre2021","Diciembre2021","Enero2022","Febrero2022","Marzo2022","Abril2022","Mayo2022","Junio2022","Julio2022","Agosto2022","Septiembre2022","Octubre2022","Noviembre2022","Diciembre2022","Enero2023","Febrero2023","Marzo2023","Abril2023","Mayo2023","Junio2023","Julio2023")
path <- "C:/Users/52771/OneDrive - Benemérita Universidad Autónoma de Puebla/Análisis de Datos Primavera 2023/projects/SIS/SIS-Geo/Git Analisis/Reportes de atencion/Bases de datos/Libro1.xlsx"
rp1<- read_excel(path, sheet = h[1]) 
rp2<- read_excel(path, sheet = h[2])
rp3<- read_excel(path, sheet = h[3])
rp4<- read_excel(path, sheet = h[4])
rp5<- read_excel(path, sheet = h[5])
rp6<- read_excel(path, sheet = h[6])
rp7<- read_excel(path, sheet = h[7])
rp8<- read_excel(path, sheet = h[8])
rp9<- read_excel(path, sheet = h[9])
rp10<- read_excel(path, sheet = h[10])
rp11<- read_excel(path, sheet = h[11])
rp12<- read_excel(path, sheet = h[12])
rp13<- read_excel(path, sheet = h[13])
rp14<- read_excel(path, sheet = h[14])
rp15<- read_excel(path, sheet = h[15])
rp16<- read_excel(path, sheet = h[16])#
rp17<- read_excel(path, sheet = h[17])
rp18<- read_excel(path, sheet = h[18])
rp19<- read_excel(path, sheet = h[19])
rp20<- read_excel(path, sheet = h[20])
rp21<- read_excel(path, sheet = h[21])
rp22<- read_excel(path, sheet = h[22])

```
Cambiamos formato a la columna de fechas

```{r}
rp1$Fecha <- as.numeric(rp1$Fecha)
rp2$Fecha <- as.numeric(rp2$Fecha)
rp3$Fecha <- as.numeric(rp3$Fecha)
rp4$Fecha <- as.numeric(rp4$Fecha)
rp5$Fecha <- as.numeric(rp5$Fecha)
rp6$Fecha <- as.numeric(rp6$Fecha)
rp7$Fecha <- as.numeric(rp7$Fecha)
rp8$Fecha <- as.numeric(rp8$Fecha)
rp9$Fecha <- as.numeric(rp9$Fecha)
rp10$Fecha <- as.numeric(rp10$Fecha)
rp11$Fecha <- as.numeric(rp11$Fecha)
rp12$Fecha <- as.numeric(rp12$Fecha)
rp13$Fecha <- as.numeric(rp13$Fecha)
rp14$Fecha <- as.numeric(rp14$Fecha)
rp15$Fecha <- as.numeric(rp15$Fecha)
rp16$Fecha <- as.numeric(rp16$Fecha)
colnames(rp17[1]) <- "Fecha"
rp17$Fecha <- as.numeric(rp17$Fecha)#No tiene nombre de fecha
rp18$Fecha <- as.numeric(rp18$Fecha)
#rp18$Fecha <- as.numeric(rp18$Fecha)
rp19$Fecha <- as.numeric(rp19$Fecha)
rp20$Fecha <- as.numeric(rp20$Fecha)
rp21$Fecha <- as.numeric(rp21$Fecha)
rp22$Fecha <- as.numeric(rp22$Fecha)
```

Seleccionamos las columnas que usaremos y sus nombres
```{r}
nuevo <- rp1 %>% select(nombres)
```


```{r}
columnas <- c(1,2,5,7,10,27,28,38,41,47,51,58,59,60,61,62,63,64,65,68,76,89,94,106,109,121,127,142,149)
#for (x in colnames(datas[x])){
rpnombres <- rp1 %>% select(all_of(columnas))
nombres <- c()
for (i in 1:29){
  nombres[i] <-(colnames(rpnombres[i]))
 

} #}
nombres
```
Seleccionamos esas columnas de cada data frame
```{r}
rp1<- read_excel(path, sheet = h[1]) %>% select(all_of(nombres))
rp2<- read_excel(path, sheet = h[2]) %>% select(all_of(nombres))
rp3<- read_excel(path, sheet = h[3]) %>% select(all_of(nombres))
rp4<- read_excel(path, sheet = h[4]) %>% select(all_of(nombres))
rp5<- read_excel(path, sheet = h[5]) %>% select(all_of(nombres))
rp6<- read_excel(path, sheet = h[6]) %>% select(all_of(nombres))
rp7<- read_excel(path, sheet = h[7]) %>% select(all_of(nombres))
rp8<- read_excel(path, sheet = h[8]) %>% select(all_of(nombres))
rp9<- read_excel(path, sheet = h[9]) %>% select(all_of(nombres))
rp10<- read_excel(path, sheet = h[10]) %>% select(all_of(nombres))
rp11<- read_excel(path, sheet = h[11]) %>% select(all_of(nombres))
rp12<- read_excel(path, sheet = h[12]) %>% select(all_of(nombres))
rp13<- read_excel(path, sheet = h[13]) %>% select(all_of(nombres))
rp14<- read_excel(path, sheet = h[14]) %>% select(all_of(nombres))
rp15<- read_excel(path, sheet = h[15]) %>% select(all_of(nombres))
rp16<- read_excel(path, sheet = h[16]) %>% select(all_of(nombres))
rp17<- read_excel(path, sheet = h[17]) %>% select(all_of(nombres))
rp18<- read_excel(path, sheet = h[18]) %>% select(all_of(nombres))
rp19<- read_excel(path, sheet = h[19]) %>% select(all_of(nombres))
rp20<- read_excel(path, sheet = h[20]) %>% select(all_of(nombres))
rp21<- read_excel(path, sheet = h[21]) %>% select(all_of(nombres))
rp22<- read_excel(path, sheet = h[22]) %>% select(any_of(nombres))
```
sacamos el tipo de variable que es

```{r}
for(i in colnames(rp22)){
  
  print(class(rp22[i))
}
```

```{r}
nomrp22 <- c()
for (i in colnames(rp22)){

  nomrp22[i] <- (colnames(rp22[i]))
}

```


```{r}
for (i in 1:22){
 nam <- paste("rp", i, sep = "")
 nom <- paste("rpe",i,sep = "")
 nam %>% select(nombres)
}

```

```{r}
library(vctrs)
yaaaa <- rbind(rp1,rp2,rp3,rp4,rp5,rp6,rp7,rp8,rp9,rp10,rp11,rp12,rp13,rp14,rp15,rp16,rp17,rp18,rp19,rp20,rp21,rp22)
yaaaa[setdiff(names(rp22),names(yaaaa))] <- NA
rbind(yaaaa,rp22)
```
cambiamos tipo de variable
```{r}
for (i in colnames(rp22)){
  class(i) ="character"
  
}
```


```{r}
vctrs::vec_rbind(yaaaa,rp22, vctrs::df_ptype2())
df_ptype2(yaaaa,rp22)
           
```


```{r}
view(repat_oct2021)
```

```{r}
write.csv(yaaaa, file ="C:/Users/52771/OneDrive - Benemérita Universidad Autónoma de Puebla/Análisis de Datos Primavera 2023/projects/SIS/SIS-Geo/Git Analisis/Reportes de atencion/Bases de datos/Atencion", row.names = TRUE) 
```

